Minutes et répertoires du notaire Théodore GIRARDIN, 30 janvier 1781 - 26 novembre 1793 (étude XV)
Archives nationales
- Répertoire(s) de Théodore GIRARDIN, 30 janvier 1781 - 8 novembre 1793; MC/RE/XV/12 - MC/RE/XV/14
  - Répertoire. 1781, 30 janvier - 1791, 31 janvier, 30 janvier 1781 - 31 janvier 1791; MC/RE/XV/12
    - Contrat de mariage entre monsieur Ducluseau de Maréal et mademoiselle Fournier du Murat, 27 juillet 1785
      contrat de mariage; Ducluseau de Mareal (monsieur); Fournier du Murat (mademoiselle)
    - Contrat de mariage entre le sieur Rime et la veuve Clouet, 29 juillet 1785
      contrat de mariage; Rime (sieur); Clouet (veuve)
    - Notoriété concernant le sieur Lapareille, 2 août 1785
      notoriété; Lapareille (sieur)
    - Contrat de mariage entre le sieur Moutot et la demoiselle Fillieux, 2 août 1785
      contrat de mariage; Moutot (sieur); Fillieux (demoiselle)
    - Notoriété concernant les héritiers de la veuve Guinot, 17 août 1785
      notoriété; Guinot (veuve)
    - Notoriété justifiant des héritiers de la veuve Bardel, 18 août 1785
      notoriété; Bardel (veuve)
    - Notoriété après le décès de la demoiselle Leroy, 24 août 1785
      notoriété; Leroy (demoiselle)
    - Contrat de mariage entre le sieur Lavergne et la demoiselle Lecoq, 25 août 1785
      contrat de mariage; Lavergne (sieur); Lecoq (demoiselle)
    - Contrat de mariage entre le sieur Bailly et la demoiselle Briot, 2 septembre 1785
      contrat de mariage; Bailly (sieur); Briot (demoiselle)
    - Contrat de mariage entre le sieur Naudiez et la demoiselle Dargent, 9 septembre 1785
      contrat de mariage; Naudiez (sieur); Dargent (demoiselle)
    - Notoriété concernant les héritiers Courtois, 12 septembre 1785
      notoriété; Courtois (héritiers)
    - Iprocès-verbal après décès de la veuve Mallet, 14 septembre 1785
      notoriété; Mallet (veuve)
    - Contrat de mariage entre le sieur Crest et la demoiselle Bertin, 14 septembre 1785
      contrat de mariage; Crest (sieur); Bertin (demoiselle)
    - Notoriété concernant le sieur Pépin, 14 septembre 1785
      notoriété; Pepin (sieur)
    - Contrat de mariage entre le sieur Hébert et la demoiselle Fourneaux, 15 septembre 1785
      contrat de mariage; Hebert (sieur); Fourneaux (demoiselle)
    - Contrat de mariage entre le sieur Lefebvre et la demoiselle Dupuis, 18 septembre 1785
      contrat de mariage; Lefebvre (sieur); Dupuis (demoiselle)
    - Notoriété concernant les héritiers de la dame de Moras, 18 septembre 1785
      notoriété; Moras (dame) de)
    - Notoriété concernant le sieur Leroy, 29 septembre 1785
      notoriété; Leroy (sieur)
    - Inventaire après décès de la dame Mallet, 3 octobre 1785
      inventaire après décès; Mallet (dame)
    - Testament du sieur Touzac, 7 octobre 1785
      testament; Touzac (sieur)
    - Notoriété concernant le sieur Frottin, 8 octobre 1785
      notoriété; Frottin (sieur)
    - Inventaire après décès de mademoiselle Dreize, 13 octobre 1785
      inventaire après décès; Dreize (mademoiselle)
    - Notoriété concernant le sieur Baillon, 17 octobre 1785
      notoriété; Baillon (sieur)
    - Contrat de mariage entre le sieur L'Hermelot et la veuve Vinot, 19 octobre 1785
      contrat de mariage; L'hermelot (sieur); Vinot (veuve)
    - Notoriété concernant la dame de La Blottery, 24 octobre 1785
      notoriété; La Blottery (dame) de)
    - Contrat de mariage entre le sieur Blondel et la demoiselle Duribé, 25 octobre 1785
      contrat de mariage; Blondel (sieur); Duribe (demoiselle)
    - Inventaire après décès du sieur Imbert, 27 octobre 1785
      inventaire après décès; Imbert (sieur)
    - Testament du sieur Drouart, 31 octobre 1785
      testament; Drouart (sieur)
    - Contrat de mariage entre le sieur Mailly et la demoiselle Desvoyes, 3 novembre 1785
      contrat de mariage; Mailly (sieur); Desvoyes (demoiselle)
    - Notoriété constatant les héritiers de la demoiselle Guillaume, 4 novembre 1785
      notoriété; Guillaume (demoiselle)
    - Notoriété concernant les héritiers Martin, 12 novembre 1785
      notoriété; Martin (héritiers)
    - Notoriété concernant le sieur Pietrimon, 14 novembre 1785
      notoriété; Pietrimon (sieur)
    - Inventaire après décès du sieur Drouart, 16 novembre 1785
      inventaire après décès; Drouart (sieur)
    - Contrat de mariage entre le sieur Simonin et la demoiselle Louvrier, 21 novembre 1785
      contrat de mariage; Simonin (sieur); Louvrier (demoiselle)
    - Contrat de mariage entre le sieur Mottelet et la demoiselle Jacquot, 22 novembre 1785
      contrat de mariage; Mottelet (sieur); Jacquot (demoiselle)
    - Inventaire après décès de la dame Guimbert, 13 décembre 1785
      inventaire après décès; Guimbert (dame)
    - Notoriété concernant le sieur Pietremont, 15 décembre 1785
      notoriété; Pietremont (sieur)
    - Testament de la dame veuve Gauthier, 16 décembre 1785
      testament; Gauthier (dame) Veuve)
    - Notoriété après le décès du sieur Guenin, 21 décembre 1785
      notoriété; Guenin (sieur)
    - Inventaire après décès de la dame Eubert, 23 décembre 1785
      inventaire après décès; Eubert (dame)
    - Inventaire après décès de la dame Jaubourg, 24 décembre 1785
      inventaire après décès; Jaubourg (dame)
    - Notoriété concernant la demoiselle Thibault, 30 décembre 1785
      notoriété; Thibault (demoiselle)
    - Notoriété concernant les héritiers de la veuve Bruté, 2 janvier 1786
      notoriété; Brute (veuve)
    - Contrat de mariage entre le sieur Delacombe et la demoiselle Bigot, 2 janvier 1786
      contrat de mariage; Delacombe (sieur); Bigot (demoiselle)
    - Contrat de mariage entre le sieur Guay et la demoiselle Tavernier, 5 janvier 1786
      contrat de mariage; Guay (sieur); Tavernier (demoiselle)
    - Contrat de mariage entre le sieur Dufour et la demoiselle Bénard, 7 janvier 1786
      contrat de mariage; Dufour (sieur); Benard (demoiselle)
    - Contrat de mariage entre le sieur Carrez et la demoiselle Marran, 9 janvier 1786
      contrat de mariage; Carrez (sieur); Marran (demoiselle)
    - Notoriété concernant madame la comtesse de Lesmore, 11 janvier 1786
      notoriété; Lesmore (madame la comtesse de)
    - Contrat de mariage entre le sieur Forhouet et la demoiselle Pilliez, 14 janvier 1786
      contrat de mariage; Forhouet (sieur); Pilliez (demoiselle)
    - Contrat de mariage entre le sieur Guéroule et la demoiselle Lambert, 16 janvier 1786
      contrat de mariage; Gueroule (sieur); Lambert (demoiselle)
    - Notoriété concernant le sieur Portefoin, 17 janvier 1786
      notoriété; Portefoin (sieur)
    - Notoriété concernant le sieur Fréneau, 3 février 1786
      notoriété; Freneau (sieur)
    - Contrat de mariage entre le sieur Fleuret et la demoiselle Desbleumortier, 3 février 1786
      contrat de mariage; Fleuret (sieur); Desbleumortier (demoiselle)
    - Notoriété concernant monsieur Paul Jérôme François Xavier Pallavicino, 4 février 1786
      notoriété; Pallavicino, Paul-Jérôme-François-Xavier
    - Contrat de mariage entre monsieur Bringaud et la demoiselle Ledoux, 7 février 1786
      contrat de mariage; Bringaud (monsieur); Ledoux (demoiselle)
    - Contrat de mariage entre monsieur Dudoyer et mademoiselle de L'Hermitte, 9 février 1786
      contrat de mariage; Dudoyer (monsieur); L'hermitte (mademoiselle de)
    - Contrat de mariage entre monsieur de Thibermont et la demoiselle de Fosset, 9 février 1786
      contrat de mariage; Thibermont (monsieur de); Fosset (demoiselle de)
    - Contrat de mariage entre le sieur Lasne et la demoiselle Oudot, 12 février 1786
      contrat de mariage; Lasne (sieur); Oudot (demoiselle)
    - Contrat de mariage entre le sieur Aubert et la demoiselle Bozon, 14 février 1786
      contrat de mariage; Aubert (sieur); Bozon (demoiselle)
    - Inventaire après décès du sieur Poirier, 15 février 1786
      inventaire après décès; Poirier (sieur)
    - Contrat de mariage entre le sieur Dehollandre et la demoiselle Millet, 16 février 1786
      contrat de mariage; Dehollandre (sieur); Millet (demoiselle)
    - Contrat de mariage entre le sieur Revillod et la demoiselle Hébert, 20 février 1786
      contrat de mariage; Revillod (sieur); Hebert (demoiselle)
    - Contrat de mariage entre le sieur Blé et la demoiselle Tricot, 21 février 1786
      contrat de mariage; Ble (sieur); Tricot (demoiselle)
    - Contrat de mariage entre le sieur Bréant et la demoiselle Félix, 23 février 1786
      contrat de mariage; Breant (sieur); Felix (demoiselle)
    - Notoriété concernant le sieur Chapuy, 2 mars 1786
      notoriété; Chapuy (sieur)
    - Testament déposé de madame Bertemy, 2 mars 1786
      testament; dépôt de pièces; Bertemy (madame)
    - Inventaire après décès de madame veuve Bertemy, 7 mars 1786
      inventaire après décès; Bertemy (madame veuve)
    - Notoriété concernant la dame Riquet, 18 mars 1786
      notoriété; Riquet (dame)
    - Inventaire après décès du sieur Basle, 27 mars 1786
      inventaire après décès; Basle (sieur)
    - Notoriété concernant le sieur Gachet, 3 avril 1786
      notoriété; Gachet (sieur)
    - Contrat de mariage entre le sieur Pique et la demoiselle Gély, 11 avril 1786
      contrat de mariage; Pique (sieur); Gely (demoiselle)
    - Inventaire après décès de la veuve Goix, 13 avril 1786
      inventaire après décès; Goix (veuve)
    - Contrat de mariage entre le sieur Marque et la veuve Delabre, 18 avril 1786
      contrat de mariage; Marque (sieur); Delabre (veuve)
    - Notoriété concernant le sieur Marcet Bourbon, 21 avril 1786
      notoriété; Marcet Bourbon (sieur)
    - Contrat de mariage entre le sieur Douveyron et la demoiselle Bauvet, 21 avril 1786
      contrat de mariage; Douveyron (sieur); Bauvet (demoiselle)
    - Contrat de mariage entre le sieur Hanet et la dame Boullet, 27 avril 1786
      contrat de mariage; Hanet (sieur); Boullet (dame)
    - Notoriété après le décès de la dame Rocheux Destours, 3 mai 1786
      notoriété; Rocheux Destours (dame)
    - Contrat de mariage entre le sieur Quesnot et la demoiselle Poirier, 5 mai 1786
      contrat de mariage; Quesnot (sieur); Poirier (demoiselle)
    - Contrat de mariage entre le sieur Laire et la demoiselle Barbe, 7 mai 1786
      contrat de mariage; Laire (sieur); Barbe (demoiselle)
    - Contrat de mariage entre le sieur Couver et la demoiselle Lourquin, 8 mai 1786
      contrat de mariage; Couver (sieur); Lourquin (demoiselle)
    - Contrat de mariage entre le sieur Hubert et la demoiselle Champagnac, 8 mai 1786
      contrat de mariage; Hubert (sieur); Champagnac (demoiselle)
    - Notoriété après le décès de la veuve Cocu, 9 mai 1786
      notoriété; Cocu (veuve)
    - Inventaire après décès de la veuve Millet, 12 mai 1786
      inventaire après décès; Millet (veuve)
    - Inventaire après décès de la dame Crevat, 19 mai 1786
      inventaire après décès; Crevat (dame)
    - Testament de monsieur de Montriblond, 21 mai 1786
      testament; Montriblond (monsieur de)
    - Contrat de mariage entre le sieur Paissam et la demoiselle François, 22 mai 1786
      contrat de mariage; Paissam (sieur); Francois (demoiselle)
    - Inventaire après décès des sieur et dame Guignard, 29 mai 1786
      inventaire après décès; Guignard (sieur et dame)
    - Contrat de mariage entre le sieur Kneicht et la dame Néron, 30 mai 1786
      contrat de mariage; Kneicht (sieur); Neron (dame)
    - Notoriété constatant le décès du sieur Mollier, 1er juin 1786
      notoriété; Mollier (sieur)
    - Contrat de mariage entre le sieur Pierre Thomas et Julienne Cretemont, 5 juin 1786
      contrat de mariage; Thomas, Pierre; Cretemont, Julienne
    - Contrat de mariage entre le sieur Alexis Thomas et Marie Geneviève Cretemont, 5 juin 1786
      contrat de mariage; Thomas, Alexis; Cretemont, Marie-Geneviève
    - Notoriété rectifiant le nom de François Gressier, 12 juin 1786
      notoriété; Gressier, François
    - Notoriété concernant le sieur Dechapelle, 12 juin 1786
      notoriété; Dechapelle (sieur)
    - Notoriété après le décès de la dame Champroux, 14 juin 1786
      notoriété; Champroux (dame)
    - Notoriété rectifiant le nom de Jean Serre, 16 juin 1786
      notoriété; Serre, Jean
    - Contrat de mariage entre le sieur Vogin et la veuve Hennequin, 16 juin 1786
      contrat de mariage; Vogin (sieur); Hennequin (veuve)
    - Notoriété constatant le nombre des héritiers de la dame Gouvet, 16 juin 1786
      notoriété; Gouvet (dame)
    - Contrat de mariage entre le sieur Picot et la demoiselle Lemoine, 17 juin 1786
      contrat de mariage; Picot (sieur); Lemoine (demoiselle)
    - Testament déposé de la veuve Couté, 20 juin 1786
      testament; dépôt de pièces; Coute (veuve)
    - Inventaire après décès du sieur Tierce, 21 juin 1786
      inventaire après décès; Tierce (sieur)
    - Contrat de mariage entre le sieur Leiris et la dame Saunier, 27 juin 1786
      contrat de mariage; Leiris (sieur); Saunier (dame)
    - Inventaire après décès de la veuve Couté, 28 juin 1786
      inventaire après décès; Coute (veuve)
    - Notoriété concernant monsieur Mercier, 6 juillet 1786
      inventaire après décès; Mercier (monsieur)
    - Contrat de mariage entre le sieur Mazillac et la dame Petit Gand, 10 juillet 1786
      contrat de mariage; Mazillac (sieur); Petit Gand (dame)
    - Notoriété concernant le sieur Dubreuilh, 10 juillet 1786
      notoriété; Dubreuilh (sieur)
    - Notoriété concernant le sieur Pain, 12 juillet 1786
      notoriété; Pain (sieur)
    - Inventaire après décès de la veuve Gautier, 17 juillet 1786
      inventaire après décès; Gautier (veuve)
    - Notoriété concernant la veuve Lecachengt, 20 juillet 1786
      notoriété; Lecachengt (veuve)
    - Inventaire après décès du sieur Clément, 21 juillet 1786
      inventaire après décès; Clement (sieur)
    - Notoriété rectifiant le nom du sieur Fusil, 26 juillet 1786
      notoriété; Fusil (sieur)
    - Contrat de mariage entre le sieur Dobe et la demoiselle Tissier, 28 juillet 1786
      contrat de mariage; Dobe (sieur); Tissier (demoiselle)
    - Dépôt de testament et de pièces concernant la succession Courtin, 31 juillet 1786
      testament; dépôt de pièces; dépôt de pièces; Courtin
    - Dépôt du mortuaire du sieur Milet, 2 août 1786
      acte d'état civil; dépôt de pièces; Milet (sieur)
    - Compte d'exécution testamentaire du sieur Péchot, 5 août 1786
      compte d'exécution testamentaire; Pechot (sieur)
    - Testament de la dame Pierre, 8 août 1786
      testament; Pierre (dame)
    - Contrat de mariage entre le sieur Jaquet et la demoiselle Jacquet, 13 août 1786
      contrat de mariage; Jaquet (sieur); Jacquet (demoiselle)
    - Notoriété concernant le sieur Sage, 18 août 1786
      notoriété; Sage (sieur)
    - Contrat de mariage entre monsieur Noël et mademoiselle Bouteille, 21 août 1786
      contrat de mariage; Noel (monsieur); Bouteille (mademoiselle)
    - Notoriété constatant le vrai nom du sieur Peix, 22 août 1786
      notoriété; Peix (sieur)
    - Inventaire après décès du sieur Chatelain, 24 août 1786
      notoriété; Chatelain (sieur)
    - Contrat de mariage entre le sieur Féry et la demoiselle Poirier, 26 août 1786
      contrat de mariage; Fery (sieur); Poirier (demoiselle)
    - Inventaire après décès de monsieur Sorrhouet, 4 septembre 1786
      inventaire après décès; Sorrhouet (monsieur)
    - Contrat de mariage entre le sieur Blanchet et la demoiselle Levesque, 9 septembre 1786
      contrat de mariage; Blanchet (sieur); Levesque (demoiselle)
    - Contrat de mariage entre le sieur Lambright et la demoiselle Leleux, 9 septembre 1786
      contrat de mariage; Lambright (sieur); Leleux (demoiselle)
    - Contrat de mariage entre le sieur Labalme et la demoiselle Brachet, 10 septembre 1786
      contrat de mariage; Labalme (sieur); Brachet (demoiselle)
    - Notoriété constatant les héritiers de la dame Béraud, 12 septembre 1786
      notoriété; Beraud (dame)
    - Dépôt de pièces par monsieur Cornette, 12 septembre 1786
      dépôt de pièces; Cornette (monsieur)
    - Testament du sieur Roussel, 28 septembre 1786
      testament; Roussel (sieur)
    - Contrat de mariage entre le sieur Personne et la demoiselle Ribaud, 29 septembre 1786
      contrat de mariage; Personne (sieur); Ribaud (demoiselle)
    - Contrat de mariage entre le sieur Maurin et la demoiselle Quillié, 5 octobre 1786
      contrat de mariage; Maurin (sieur); Quillie (demoiselle)
    - Contrat de mariage entre le sieur Marchand et la demoiselle Mathon, 9 octobre 1786
      contrat de mariage; Marchand (sieur); Mathon (demoiselle)
    - Contrat de mariage entre le sieur Chatigny et la dame Bléry, 11 octobre 1786
      contrat de mariage; Chatigny (sieur); Blery (dame)
    - Contrat de mariage entre le sieur Cornillot et la demoiselle Girard, 15 octobre 1786
      contrat de mariage; Cornillot (sieur); Girard (demoiselle)
    - Contrat de mariage entre le sieur Beauvais et la demoiselle Jous, 26 octobre 1786
      contrat de mariage; Beauvais (sieur); Jous (demoiselle)
    - Contrat de mariage entre le sieur Requin et la demoiselle Bouru, 27 octobre 1786
      contrat de mariage; Requin (sieur); Bouru (demoiselle)
    - Contrat de mariage entre le sieur Voissemont et la dame Henry, 30 octobre 1786
      contrat de mariage; Voissemont (sieur); Henry (dame)
    - Contrat de mariage entre le sieur Pralu et la dame Potard, 30 octobre 1786
      contrat de mariage; Pralu (sieur); Potard (dame)
    - Contrat de mariage entre le sieur Bennardeau et la demoiselle Monniot, 3 novembre 1786
      contrat de mariage; Bennardeau (sieur); Monniot (demoiselle)
    - Contrat de mariage entre le sieur Haro et la demoiselle Dain, 4 novembre 1786
      contrat de mariage; Haro (sieur); Dain (demoiselle)
    - Contrat de mariage entre le sieur Madaule et la demoiselle Bernard, 4 novembre 1786
      contrat de mariage; Madaule (sieur); Bernard (demoiselle)
    - Dépôt de pièces concernant le sieur Maigrot, 4 novembre 1786
      dépôt de pièces; Maigrot (sieur)
    - Notoriété concernant monsieur Boullard, 12 novembre 1786
      notoriété; Boullard (monsieur)
    - Notoriété concernant les sieur et dame Delorme, 16 novembre 1786
      notoriété; Delorme (sieur et dame)
    - Inventaire après décès de monsieur Piubusque, 18 novembre 1786
      inventaire après décès; Piubusque (monsieur)
    - Contrat de mariage entre le sieur Moisé et la demoiselle Colin, 20 novembre 1786
      contrat de mariage; Moise (sieur); Colin (demoiselle)
    - Contrat de mariage entre le sieur Jannes et la demoiselle Foucault, 24 novembre 1786
      contrat de mariage; Jannes (sieur); Foucault (demoiselle)
    - Contrat de mariage entre le sieur Martinet et la demoiselle Blondeaux, 25 novembre 1786
      contrat de mariage; Martinet (sieur); Blondeaux (demoiselle)
    - Contrat de mariage entre le sieur Notet et la veuve Aubert, 27 novembre 1786
      contrat de mariage; Notet (sieur); Aubert (veuve)
    - Contrat de mariage entre le sieur Brard et la demoiselle Loisillié, 29 novembre 1786
      contrat de mariage; Brard (sieur); Loisillie (demoiselle)
    - Contrat de mariage entre le sieur Vasseriau et la demoiselle Henry, 29 novembre 1786
      contrat de mariage; Vasseriau (sieur); Henry (demoiselle)
    - Contrat de mariage entre le sieur Leclerc et la demoiselle Ronnel, 2 décembre 1786
      contrat de mariage; Leclerc (sieur); Ronnel (demoiselle)
    - Contrat de mariage entre le sieur Lefevre et la dame Prévon veuve Jombert, 6 décembre 1786
      contrat de mariage; Lefevre (sieur); Prevon (dame); Jombert (veuve)
    - Notoriété concernant les héritiers du sieur Dumont, 13 décembre 1786
    - Inventaire après décès du sieur Bellin, 18 décembre 1786
      inventaire après décès; Bellin (sieur)
    - Inventaire après décès de Jean Chiboust, 19 décembre 1786
      inventaire après décès; Chiboust (sieur)
    - Testament déposé de la dame Fortisson, 21 décembre 1786
      testament; dépôt de pièces; Fortisson (dame)
    - Contrat de mariage entre le sieur Royer et la demoiselle Guerlet, 21 décembre 1786
      contrat de mariage; Royer (sieur); Guerlet (demoiselle)
    - Notoriété concernant les héritiers de la dame Bourgogne, 22 décembre 1786
      notoriété; Bourgogne (dame)
    - Dépôt de l'extension de l'inventaire après décès de madame Defellincourt, 23 décembre 1786
      inventaire après décès; dépôt de pièces; Defellincourt (madame)
    - Inventaire après décès du sieur Hoignard Deshayes, 2 janvier 1787
      inventaire après décès; Hoignard Deshayes (sieur)
    - Notoriété concernant les familles Hubert, Huart, Cauvin, Belache et autres, 2 janvier 1787
      notoriété; Hubert (Famille); Huart; Cauvin; Belache
    - Contrat de mariage entre le sieur Tétard et la demoiselle Grusson, 7 janvier 1787
      contrat de mariage; Tetard (sieur); Grusson (demoiselle)
    - Contrat de mariage entre le sieur Rocton et la demoiselle Delettre, 8 janvier 1787
      contrat de mariage; Rocton (sieur); Delettre (demoiselle)
    - Testament déposé de monsieur le marquis Despinoye, 8 janvier 1787
      testament; dépôt de pièces; Despinoye (monsieur le marquis)
    - Notoriété concernant le sieur Chaillou, 10 janvier 1787
      notoriété; Chaillou (sieur)
    - Contrat de mariage entre le sieur Pauchet et la demoiselle Bouvier, 11 janvier 1787
      contrat de mariage; Pauchet (sieur); Bouvier (demoiselle)
    - Contrat de mariage entre le sieur Delabbaye et la demoiselle Charpentier, 13 janvier 1787
      contrat de mariage; Delabbaye (sieur); Charpentier (demoiselle)
    - Notoriété concernant les héritiers du sieur Boudin, 16 janvier 1787
      notoriété; Boudin (sieur)
    - Contrat de mariage entre le sieur Bienaimé et la demoiselle Jacquot, 20 janvier 1787
      contrat de mariage; Bienaime (sieur); Jacquot (demoiselle)
    - Contrat de mariage entre le sieur Caux et la demoiselle Ritton, 30 janvier 1787
      contrat de mariage; Caux (sieur); Ritton (demoiselle)
    - Inventaire après décès de monsieur le marquis Despinoye, 31 janvier 1787
      inventaire après décès; Despinoye (monsieur le marquis)
    - Contrat de mariage EXT.D du sieur Chaillou, 1er février 1787
      contrat de mariage; extrait d'acte; dépôt de pièces; Chaillou (sieur)
    - Contrat de mariage entre le sieur Thiébaut et la demoiselle Tuyau, 1er février 1787
      contrat de mariage; Thiebaut (sieur); Tuyau (demoiselle)
    - Contrat de mariage entre le sieur Duny et la veuve Chatard, 5 février 1787
      contrat de mariage; Duny (sieur); Chatard (veuve)
    - Contrat de mariage entre le sieur Rouillet et la dame Lot, 12 février 1787
      contrat de mariage; Rouillet (sieur); Lot (dame)
    - Inventaire après décès du sieur Vaillant, 14 février 1787
      inventaire après décès; Vaillant (sieur)
    - Contrat de mariage entre le sieur Champs et la demoiselle Thiérion, 14 février 1787
      contrat de mariage; Champs (sieur); Thierion (demoiselle)
    - Contrat de mariage entre le sieur Jaccoux et la demoiselle Renaut, 14 février 1787
      contrat de mariage; Jaccoux (sieur); Renaut (demoiselle)
    - Contrat de mariage entre le sieur Roger et la demoiselle Morel, 14 février 1787
      contrat de mariage; Roger (sieur); Morel (demoiselle)
    - Inventaire après décès du sieur Gervis, 17 février 1787
      inventaire après décès; Gervis (sieur)
    - Testament de madame Delafraizette, 20 février 1787
      testament; Delafraizette (madame)
    - Testament de la veuve Morel, 25 février 1787
      testament; Morel (veuve)
    - Inventaire après décès de madame Cornette, 26 février 1787
      inventaire après décès; Cornette (madame)
    - Notoriété concernant les sieurs Hivert et Renon, 4 mars 1787
      notoriété; Hivert (sieur); Renon (sieur)